臺灣桃園地方法院小額民事判決
                110年度桃小字第1591號
原      告  鞠錦杰  
被      告  沈宏善  


上列當事人間請求損害賠償事件，原告提起刑事附帶民事訴訟，
由本院刑事庭以109年度桃交簡附民字第36號裁定移送前來，本
院於民國111年3月1日言詞辯論終結，判決如下：
    主    文
被告應給付原告新臺幣11,389元，及自民國110年8月24日起至清
償日止，按週年利率5％計算之利息。
原告其餘之訴駁回。
本判決第1項得假執行。
    事實及理由
壹、程序方面
    被告經合法通知，未於言詞辯論期日到場，核無民事訴訟法
    第386條各款所列情形，爰依原告之聲請，由其一造辯論而
    為判決。
貳、實體方面
一、原告主張：被告於民國109年1月13日凌晨1時5分許，駕駛車
    牌號碼000-0000號租賃小客車（下稱肇事車輛），沿桃園市
    八德區介壽路2段由桃園往大溪方向行駛，行經該路段與大
    和路之交岔路口時，欲右轉進入大和路，本應注意右轉彎時
    ，應距交岔路口30公尺前顯示方向燈或手勢，換入外側車道
    、右轉車道或慢車道，駛至路口再行右轉，且轉彎車應讓直
    行車先行，而依當時天候晴、夜間有照明、柏油路面乾燥、
    無缺陷、無障礙物及視距良好等情狀，並無不能注意之情事
    ，竟疏未注意，未於交岔路口30公尺前換入外側車道，亦未
    禮讓同向右側直行車先行，貿然自內側車道右轉彎，適訴外
    人徐鈺辰騎乘車牌號碼000-0000號普通重型機車（下稱系爭
    車輛）搭載原告，沿介壽路2段同方向直行，見狀閃避不及
    ，被告所駕駛之車輛右側因而與徐鈺辰騎乘之機車發生碰撞
    （下稱系爭事故），致徐鈺辰、被告人車倒地，原告受有頭
    部及臉部多處挫擦傷、四肢肢體多處挫擦傷併瘀血、臀部多
    處挫擦傷等傷害。為此，爰依民法侵權行為損害賠償之法律
    關係，請求被告賠償醫療費用新臺幣（下同）2,000元、薪
    資之損失8,470元、慰撫金36,000元，共計47,680元。並聲
    明：被告應給付原告47,680元及自刑事附帶民事起訴狀繕本
    送達翌日起至清償日止，按週年利率5％計算之利息。
二、被告經合法通知，未於言詞辯論期日到場，惟提出書狀陳述
    略以：願與原告和解，也願意接受法院判決，但因正於技能
    訓練所執行中，請求於回到社會後再行賠償等語。 
三、本院之判斷：
  ㈠原告主張被告駕駛肇事車輛，於前開時、地，未於交岔路口3
    0公尺前換入外側車道，亦未禮讓同向右側直行車先行，貿
    然自內側車道右轉彎，而與系爭車輛發生碰撞，並致原告受
    有傷害等情，業經其提出診斷證明書為證（見本院卷第42頁
    ），復經本院依職權調閱本院110年度桃交簡字第116號刑事
    判決核閱無誤，而被告已於相當時期受合法之通知，而於言
    詞辯論期日不到場，雖提出書狀惟未就此部分之事實為爭執
    ，依民事訴訟法第436條第2項、第280條第3項準用第1項之
    規定，視同自認，堪信原告此部分之主張為真實。
　㈡按汽車行駛至交岔路口，右轉彎時，應距交岔路口三十公尺
    前顯示方向燈或手勢，換入外側車道、右轉車道或慢車道，
    駛至路口後再行右轉，且轉彎車應讓直行車先行，道路交通
    安全規則第102條第1項第4款、第7款分別定有明文。查被告
    行車本應注意遵守上開規定，且依當時狀況，並無不能注意
    之情形，竟疏未注意，貿然自內側車道右轉彎，致與系爭車
    輛發生碰撞，造成原告受傷，則被告就系爭事故之發生自具
    全部過失，且與原告所受傷害具有相當因果關係，可堪認定
    。
　㈢因故意或過失，不法侵害他人之權利者，負損害賠償責任；
    不法侵害他人之身體或健康者，對於被害人因此喪失或減少
    勞動能力或增加生活上之需要時，應負損害賠償責任；不法
    侵害他人之身體、健康、名譽、自由、信用、隱私、貞操，
    或不法侵害其他人格法益而情節重大者，被害人雖非財產上
    之損害，亦得請求賠償相當之金額。民法第184條第1項前段
    、第193條第1項、第195條第1項前段分別定有明文。本件原
    告因被告之過失行為致受傷，已認定如前所述，則原告主張
    被告應負侵權行為之損害賠償責任，洵屬有據。茲就原告各
    項請求，分述如下：
  1.醫療費用：　
　　原告主張其因系爭事故受傷，支出醫療費乙節，固據其提出
    診斷證明書、醫療費用收據為證（見本院卷第42至43頁），
    觀之原告所提之醫療收據共450元（計算式：50元＋400元＝45
    0元），其上所載之日期及傷勢係與原告所受之傷害有關，
    此部分應屬合理，則原告請求醫療費用於450元範圍內，應
    屬有據，逾此範圍，則屬無據。
　2.薪資損失部分：
    原告主張其因系爭事故，因而就醫急診而受有1日之薪資損
    失等節，業據其提出診斷證明書、薪資存摺在卷為憑（見本
    院卷第45至51頁）。本院衡酌原告因系爭事故確有就醫急診
    處理必要，認原告主張因系爭事故受有1日之薪資損失，尚
    屬合理（其餘部分之工作損失請求，原告當庭捨棄，見本院
    卷第41頁）。又依原告所提供之薪資存摺，其於系爭事故發
    生前後數月之薪資為均為28,170元（見本院卷第45至46頁）
    ，準此，原告主張因系爭事故受有薪資損失於939元（計算
    式：28,170元÷30＝939元）範圍內，核屬可取，逾此範圍，
    則屬無據。
　3.慰撫金部分：
    按不法侵害他人之人格權，被害人受有非財產上損害，請求
    加害人賠償相當金額之慰撫金時，法院對於慰撫金之量定，
    應斟酌實際加害情形、所造成之影響、被害人痛苦之程度、
    兩造之身份地位經濟情形及其他各種狀況，以核定相當之數
    額（最高法院47年台上字第1221號判例要旨及51年台上字第
    223 號判例要旨參照）。本院審酌原告為高中畢業之教育程
    度，自承系爭事故發生前從事餐飲業，因系爭事故陸續回診
    換藥（見本院卷第42頁）；被告為高職畢業之教育程度等情
    ，並有兩造年稅務電子閘門資料查詢表、個人戶籍資料查詢
    結果表在卷可佐（見本院個資卷）；本院衡酌原告所受傷害
    、後續看診換藥期間及所受精神上痛苦之程度，認原告請求
    被告賠償之精神慰撫金以10,000元為適當，原告逾此範圍之
    請求，尚屬過高。
  ㈣綜上所述，原告得請求被告給付之金額應為11,389元（計算
    式：醫療費用450元＋薪資損失939元＋精神慰撫金10,000元＝1
    1,389元）。
四、末按給付無確定期限者，債務人於債權人得請求給付時，經
    其催告而未為給付，自受催告時起，負遲延責任。其經債權
    人起訴而送達訴狀，或依督促程序送達支付命令，或為其他
    相類之行為者，與催告有同一之效力。又遲延之債務，以支
    付金錢為標的者，債權人得請求依法定利率計算之遲延利息
    ；而應付利息之債務，其利率未經約定，亦無法律可據者，
    週年利率為5％，民法第229條第2項、第233條第1項前段、第
    203條分別定有明文。本件原告對被告之侵權行為債權，未
    定給付期限、以支付金錢為標的，又未約定利息，則被告自
    受催告時起，負遲延責任，是原告就上述得請求之金額，併
    請求自刑事附帶民事起訴狀繕本送達被告之翌日即110年8月
    24日起（於110年8月23日送達，附民卷第11頁）至清償日止
    ，按週年利率5％計算之利息，亦屬有據。
五、綜上所述，原告依侵權行為損害賠償之法律關係，請求被告
    給付11,389元，及自110年8月24日起至清償日止，按週年利
    率5％計算之利息，為有理由，應予准許；逾此範圍之請求，
    則屬無據，應予駁回。
六、本件原告勝訴部分係依小額訴訟程序所為之判決，爰依民事
    訴訟法第436條之20規定，應就被告敗訴之部分，依職權宣
    告假執行。
七、本件事證已臻明確，原告其餘攻擊防禦方法及舉證，經本院
    斟酌後，核與判決結果無影響，爰不予一一論述，併此敘明
    。
八、本件既係由本院刑事庭移送民事庭之刑事附帶民事訴訟，依
    刑事訴訟法第504條第2項之規定，免納裁判費，且綜觀卷內
    資料，兩造復無其他訴訟費用支出，爰無庸諭知訴訟費用之
    負擔，併此敘明。
中　　華　　民　　國　　111 　年　　3 　　月　　25　　日
                  桃園簡易庭  法  官  曾耀緯
以上為正本係照原本作成。
如不服本判決，應於送達後20日內，向本院提出上訴狀並表明上
訴理由，如於本判決宣示後送達前提起上訴者，應於判決送達後
20日內補提上訴理由書（須附繕本）。
如委任律師提起上訴者，應一併繳納上訴審裁判費。
中　　華　　民　　國　　111 　年　　3 　　月　　25　　日
                              書記官  吳宏明
附錄
一、民事訴訟法第436條之24第2項：
    對於小額程序之第一審裁判上訴或抗告，非以其違背法令為
    理由，不得為之。
二、民事訴訟法第436條之25：
    上訴狀內應記載上訴理由，表明下列各款事項：
    （一）原判決所違背之法令及其具體內容。
    （二）依訴訟資料可認為原判決有違背法令之具體事實。
三、民事訴訟法第471條第1項：（依同法第436條之32第2項規定
    於小額事件之上訴程序準用之）上訴狀內未表明上訴理由者
    ，上訴人應於提起上訴後二十日內，提出理由書於原第二審
    法院；未提出者，毋庸命其補正，由原第二審法院以裁定駁
    回之。